# 新租赁准则下，租赁合同期超 20 年使用权资产初始确认

提问人：剑 寒九州 时间：2021-08-04 14:33:08
求助陈版及各位网友，
企业土地租赁合同中约定的租期为 30 年，《民法典》第七百零五条　租赁期限不得超过二十年。超过二十年的，超过部分无效。按照新租赁准则，在使用权资产初始确认时，应该按照 20 年租期 or 30年租期计算合适呢？

回答人：chenyiwei
建议首先就此问题咨询律师获取法律专业意见。其次考虑在该地的业务发展规划、在地面上建造的房屋建筑物的使用年限等因素，予以合理估计。